臺灣臺南地方法院臺南簡易庭民事判決
111年度南小字第1205號
原      告  台灣大哥大股份有限公司

法定代理人  蔡明忠  
訴訟代理人  徐筱貞  
被      告  陳奕傑  
上列當事人間請求給付電信費事件，經本院於民國111年9月22日
言詞辯論終結，判決如下：
　　主    文
被告應給付原告新臺幣20,052元，及自民國111年6月3日起至清
償日止，按年息百分之5計算之利息。
訴訟費用新臺幣1,000元由被告負擔。　
本判決得假執行，但被告如以新臺幣20,052元為原告預供擔保後
，得免為假執行。
   事實及理由
一、原告主張：被告於民國109年2月6日向原告申請租用門號097
    6******（下稱系爭門號）電信服務，申辦AB207（4G飆速36
    M）專案，約定資費新4代1199型，基本月費新臺幣(下同)1,
    199元，綁約至112年2月6日止，期間36個月。詎被告未正常
    繳納電信費用，經原告於109年6月21日銷號，尚積欠109年2
    月至109年6月電信費5,227元、代銷智冠科技小額商品費1,0
    00元。又系爭門號因銷號而導致電信合約提前終止，依合約
    期間剩餘比例計付專案補貼款13,825元。上開金額合計為20
    ,052元，爰依電信服務契約之法律關係，提起本件訴訟等語
    。並聲明：如主文第1項所示。
二、被告抗辯：我詐騙去申辦手機及系爭門號，詐騙者說可以換
    錢，我辦好後，把新手機及門號交給詐騙者，對方給我2、3
    仟元，我並未使用系爭門號，有繳納電信費2、3期，之後就
    未繳納。原告本件請求的電信費並非我使用、小額商品費不
    是我消費，且本件請求權已罹於2年時效期間，爰主張時效
    抗辯而拒絕給付等語。並聲明：原告之訴駁回。
三、本院判斷之理由：
　㈠原告主張被告向其申辦系爭門號，未依約繳納自109年2月至6
    月電信費5,227元、代銷智冠科技小額商品費用1,000元及專
    案補貼款13,825元，共計20,052元，迄未清償，原告已於10
    9年6月21日終止系爭門號行動服務契約等情，業據提出行動
    寬頻業務申請書、電信費繳款通知、小額及其他費用繳款通
    知、專案補貼款繳款通知書等件為證(見司促卷及本院卷第3
    1-41、67-77頁)，被告自承上開行動寬頻業務申請書所附之
    國民身分證、健保卡為其所有，簽名係其所為之事實(見本
    院卷第64頁)，足見兩造間確有成立電信服務契約無誤，被
    告自應給付積欠之上開費用，堪可認定。
　㈡被告雖執上開情詞為辯，然被告係持雙證件親自門市申辦系
    爭門號，並開通小額付費之功能，自應知悉對其申用之系爭
    門號所生電信費、小額付費交易、因銷號而導致電信合約提
    前終止依合約期間剩餘比例計付專案補貼款，應負清償之責
    。然被告於申辦門號後，交付手機及門號予第三人使用，足
    見被告已授權第三人使用系爭門號，不論系爭門號所生相關
    費用是否由被告本人所生，被告依約仍應負給付之責。況被
    告陳明其有收受第三人給付代價2、3千元，且未曾報警究辦
    ，顯與一般常情於發覺遭詐騙，恐淪為詐欺共犯，主動至警
    察機關報案等情不符，難認其所述遭詐騙為真實。再者，依
    原告提出之電信費繳款通知，寄送地址為被告住居所「臺南
    市○區○○路0段000○0號」，足認被告明知其有積欠系爭門號
    所生費用之事實，至為明確。從而，原告依據兩造間電信服
    務契約之法律關係，請求被告給付電信費5,227元、小額代
    收費1,000元、專案補貼款13,825元，應為可採。
　㈡本件請求權未罹於2年時效期間，被告不得拒絕給付：
　⒈電信費5,227元、代銷智冠科技小額商品費1,000元部分：　
　　按商人所供給之商品及產物之代價，請求權因2年間不行使
    而消滅，此為民法第127條第8款所明定。而電信業者既以提
    供行動通信網路系統發送、接收、傳遞電磁波之方式，供其
    用戶發送、傳輸或接收符號、信號、文字、影像、聲音、網
    路訊號，並基此向其用戶按月收取通話費、上網費、月租費
    ，該行動通信網路系統自屬電信業者營業上供給之「商品」
    ，且現今社會行動通信業務蓬勃發展，此類債權應有從速促
    其確定之必要性，應認電信業者所提供予用戶之行動通話網
    路系統，亦為民法第127條第8款所稱之「商品」，本件原告
    請求電信費5,227元核屬其所供給商品之代價，應有2年短期
    時效之適用。另小額代收費用係被告使用門號向原告合作之
    智冠科技股份有限公司購買遊戲點數或小額商品，智冠科技
    股份有限公司透過該門號及授權交易商品予被告，並轉向原
    告請領款項，被告依帳單通知繳款，無需向智冠科技股份有
    限公司繳付任何款項，故小額代收服務費用係原告以行動通
    訊網路系統提供消費者與智冠科技股份有限公司間商品交易
    之服務平台，屬民法第127條第8款所稱之「商品」服務，亦
    適用2年短期時效。原告主張其最後一次通知被告繳付電信
    費、小額商品交易費之日期為109年6月，此有原告提出電信
    費繳款通知附卷可憑(見本院卷第77頁)，算至原告於111年5
    月11日具狀向本院聲請對被告核發支付命令(見支付命令卷
    宗所附原告民事支付命令聲請狀上所蓋本院收文戳章)，未
    逾2年請求權時效期間，被告主張時效抗辯，並拒絕給付，
    即無可採。
　⒉專案補貼款13,825元部分：　
　　依原告所提出之系爭門號行動寬頻業務申請書，被告申辦「
    新4代1199型」專案，該資費方案中第七條約定：「1.本專
    案綁約期間以系統認定之專案合約起始日開始起算。綁約期
    間屆滿後，門號繼續有效，若不再使用須依服務契約規定辦
    理退租手續。2.本人同意申辦所選專案並遵守資費限制規定
    ：1199H(36)；綁約期間36個月；36個月內須選用1199型(含
    )以上資費。3.本專案綁約期間限選用4G資費。」、第十三
    項約定：「本人若違約【包括違反專案規定或提前解約(含
    退租、一退一租、銷號等)】時，應支付台灣大哥大終端設
    備補貼款：【＄13,100元】＋電信費用優惠補貼款：【＄150/
    月(依違約時已享優惠期間計算)】。【實際補貼金額則以違
    約時，綁約未到期之剩餘日數按比例計算，計算公式：補貼
    款×(綁約剩餘日數/綁約總日數)＝實際補貼款（四捨五入計
    算至整數）」(見本院卷第69、71頁），可知原告藉由搭售
    電信終端設備（手機），吸引消費者與之成立一定期限（即
    36個月）、一定金額以上資費(即1199元)之電信服務契約，
    藉由在約定期限（36個月）內，收取固定且較高之語音、上
    網資費，以補足搭售之手機差價及月租費差額損失，該手機
    差價等損失會因退租或被銷號之時間逐日遞減。因此，若租
    用人違反期限約定，提前退租或被銷號，原告將無法藉由收
    足合約所預期收取36個月約定金額以上之電信資費（即每月
    1,199元)，以補足因搭售之手機差價及月租費差額，故而雙
    方約定如被告違約提前退租或被銷號，即應依合約期間剩餘
    日數比例乘以約定之計算公式計付終端設備補貼款、專案優
    惠補貼款。上開專案補貼款之約定，實質上屬原告販售手機
    及電信服務等商品之代價，應有民法第127條第8款2年短期
    時效之適用。系爭門號於109年6月21日遭原告終止，此有專
    案補貼款繳款通知書附卷可證（見司促卷），原告自斯時起
    即得向被告請求專案補貼款，算至原告於111年5月11日具狀
    向本院聲請對被告核發支付命令止，未逾2年時效期間，被
    告主張時效及拒絕給付，殊非可採。
  ㈢末按給付無確定期限者，債務人於債權人得請求給付時，經
    其催告而未為給付，自受催告時起，負遲延責任；其經債權
    人起訴而送達訴狀，或依督促程序送達支付命令，或為其他
    相類之行為，與催告有同一之效力；遲延之債務以支付金錢
    為標的者，債權人得請求依法定利率計算之遲延利息；而應
    付利息之債務，其利率未經約定，亦無法律可據者，週年利
    率為百分之5，民法第229條第2項、第233條第1項及第203條
    分別定有明文。原告請求被告給付之前開金額，核屬無確定
    期限之給付，自應經原告之催告而未為給付，被告始負遲延
    責任，而本院111年度司促字第8990號支付命令係於111年5
    月23日寄存送達於被告戶籍地之東寧派出所，被告迄未給付
    ，即應自該支付命令送達翌日（依民事訴訟法第138條第2項
    規定，於111年6月2日發生送達效力）起負遲延責任，故原
    告請求被告自111年6月3日起至清償日止，按週年利率5％計
    算之遲延利息，即屬有據，應予准許。
四、綜上所述，原告依電信服務契約之法律關係，請求被告給付
    20,052元，及自支付命令送達之翌日即111年6月3日起至清
    償日止，按年息百分之5計算之利息，為有理由，應予准許
    。
五、本件係屬民事訴訟法第436條之8第1項小額訴訟事件為被告
    敗訴之判決，依同法第436條之20之規定，應依職權宣告假
    執行，併依同法第436條之23、第436條第2項、第392條第2
    項規定，依職權為被告如預供擔保後，得免為假執行之宣告
    。又小額訴訟程序，法院為訴訟費用之裁判時，應確定其訴
    訟費用額，民事訴訟法第436條之19第1項亦定有明文，爰確
    定本件訴訟費用額，如主文第2項所示。
七、據上論結，本件原告之訴為有理由，判決如主文。
中　　華　　民　　國　　111 　年　　9 　　月　　30　　日
                  臺灣臺南地方法院臺南簡易庭 
　　　　　　　　　                法  官　張桂美
以上正本係照原本作成。
對於小額程序第一審判決之上訴，非以其違背法令為理由，不得為之。如不服本判決，應於送達後20日內，向本院提出上訴狀並表明上訴理由（須附繕本）且上訴狀內應記載表明（一）原判決所違背之法令及其具體內容；（二）依訴訟資料可認為原判決有違背法令之具體事實者。如委任律師提起上訴者，應一併繳納上訴審裁判費用。　　　　　　　　　　　　　　　 
中　　華　　民　　國　　111 　年　　10　　月　　3 　　日
                                   書記官 林彥丞